臺灣宜蘭地方法院刑事判決　　　　　　　　　　　　　九十三年度易字第四一二號
　　公　訴　人　臺灣宜蘭地方法院檢察署檢察官
　　被　　　告　甲○○　男　三.
右列被告因竊盜案件，經檢察官提起公訴（九十三年度偵字第二九七一號），本院判
決如左：
    主  文
甲○○竊盜未遂，累犯，處有期徒刑伍月，如易科罰金，以佰元折算壹日，扣案之
手電筒壹支沒收。
    事  實
一、甲○○前因竊盜案件，經臺灣桃園地方法院於民國八十八年十一月十九日，以八
    十八年度易字第七五二號刑事判決判處有期徒刑四月確定，於八十九年一月八日
    執行完畢出監；復因違反毒品危害防制條例案件，經臺灣桃園地方法院以於八十
    九年八月七日，以八十九年度易字第一○○五號刑事判決判處有期徒刑六月確定
    ；再因竊盜案件，經臺灣桃園地方法院於九十一年七月十六日，以九十年壢簡字
    第一○七七號刑事判決判處有期徒刑五月確定，而上開有期徒刑六月、五月經接
    續執行後，於九十二年十月二十八日執行完畢出監；再因竊盜案件，經本院於九
    十三年七月六日，以九十三年度羅簡字第一五○號刑事判決判處有期徒刑六月，
    於九十三年八月四日判決確定。詎其猶不知悔改，竟意圖為自己不法之所有，於
    九十三年九月十四日凌晨三時五十分許，在宜蘭縣宜蘭市○○路七十八巷內，持
    黃色手柄之不明器具一支及小手電筒一支，破壞乙○○所有之車牌號碼Ｕ三─○
    七八五號自用小貨車之車門後，再破壞啟動鎖，並剪斷線路，欲接電門線路發動
    引擎而竊走該小貨車，然尚未接通線路發動引擎時，即為乙○○及其員工丙○○
    當場發現後報警查獲，並扣得其所有供行竊所用之手電筒一支。
二、案經乙○○訴由宜蘭縣警察局宜蘭分局報請臺灣宜蘭地方法院檢察署檢察官偵查
    起訴。
    理  由
一、訊據被告甲○○固坦承攜帶手電筒一支於前揭時、地進入乙○○所有之車牌號碼
    Ｕ三—○七八五號自用小客車內，惟矢口否認有攜帶鉗子破壞該車啟動鎖並剪斷
    線路而欲竊取自用小客車之犯行，並辯稱：當天伊酒醉經過，因為車子車門是開
    的，伊探頭進去要零錢沒有要偷車子，伊正要打開置物箱就被發現云云。然查：
  　就前開事實，證人乙○○於本院審理中證稱：當天早上凌晨三點把車子開到市場
    ，離開車子到市場內攤位賣貨，直到三點五十分伊與司機丙○○要去送貨，發現
    被告在駕駛座低著頭拿一個亮亮的手電筒，潛意識有人要偷伊的車子，伊在駕駛
    座這邊的門，丙○○在副駕駛座的門，伊看到被告時，被告沒有在翻車內的置物
    箱，伊的車子內有一個防竊的暗鎖裝在方向盤左下方，暗鎖是防止被竊，如果沒
    有暗鎖一般竊賊可以很容易竊車，但如果裝了暗鎖要剪線盤接線路才能發動車子
    ，而方向盤下方的線盤被拆開線路已經被剪斷，被告馬上要開車門要衝出去離開
    ，丙○○馬上繞過來扭住被告的手，伊也幫忙扭住被告的另一支手，將被告帶到
    市場的辦公室交由警衛處理，伊發現被告在駕駛座手上除了拿著手電筒外沒有注
    意到被告拿其他物品，事後警察要伊把車子開到派出所當證物，車子因為線路被
    剪斷無法發動，駕駛座車門的鎖也被破壞，鑰匙都插不進去等語（參見本院九十
    三年十一月三十日審判筆錄）；再證人丙○○於本院審理中證稱：伊發現被告時
    被告坐在駕駛座低著頭，伊從右側副駕駛座窗戶看進去，被告是低著頭彎身在方
    向盤下，等接近被告後才發現方向盤下方被拆開，線路被剪斷，乙○○問被告在
    車上要做什麼，被告說老闆要他來牽車，乙○○說這是他們的車，被告說他喝酒
    醉要在那裡休息，後來乙○○要他下車，被告下車之後，被告說喝醉酒不行嗎就
    要走，伊抓住被告時發現被告口袋裡有露出鉗子的尾部是黃色的柄，鉗子的頭伊
    沒有看到所以不知道形狀，他們就把被告押到警衛室，被告好像要跑，伊從頭到
    尾抓著被告的手，押被告到警衛室時，通知警察來時伊聽到有東西掉在地上，伊
    發現迷你型手電筒，是被告丟在地上等語（參見本院九十三年十一月三十日審判
    筆錄）。綜以證人乙○○、丙○○二人前開證述及卷附現場照片九幀，被告於行
    竊當時手持手電筒彎身於汽車方向盤下方，並無翻動汽車置物箱內物品，且汽車
    車門鎖及線路遭剪斷等情，顯見被告係欲破壞汽車啟動鎖並剪斷線路而竊取汽車
    無訛，此外復有手電筒一支扣案可證。綜上所述，本件事證明確，被告前開所辯
    顯係卸責之詞，不足採信，其竊盜犯行堪以認定，應依法論科。
二、按刑法第三百二十一條第一項第三款攜帶兇器竊盜罪，該款所規定之兇器係指對
    人之生命、身體構成威脅之器物而言，而依證人丙○○之前開證述，其僅目睹被
    告行竊當時口袋所藏器物之黃色手炳，就器物前端形狀及材質為何並未知悉，雖
    其推測該器物應係鉗子，惟按證人之個人意見或推測之詞，除以實際經驗為基礎
    者外，不得作為證據，刑事訴訟法第一百六十條定有明文，參以被告於查獲當時
    ，並未扣得鉗子等器物，在別無其他積極證據下，依罪疑惟輕原則，尚難據此而
    認被告持有兇器之事實，又公訴人雖認被告持有之手電筒足以對人之生命、身體
    、安全構成威脅，亦為兇器云云，惟扣案之手電筒經本院當庭勘驗長度僅有十二
    點五公分，尚不能認係可對人體構成威脅之物。本件被告甲○○於行竊之際即為
    被害人發現，核其前開所為，係犯刑法第三百二十條第三項、第一項竊盜未遂罪
    ，公訴意旨漏未斟酌此點，而認被告係犯同法第三百二十一條第二項、第一項第
    三款攜帶兇器竊盜未遂罪，尚有未洽，惟其基本事實同一，經本院諭知變更後之
    罪名，自應予審理，並變更其起訴法條。被告已著手竊盜行為之實施，而未至竊
    得財物之結果，為未遂犯，應依刑法第二十六條前段之規定減輕其刑。查被告前
    因竊盜案件，經臺灣桃園地方法院於八十八年十一月十九日，以八十八年度易字
    第七五二號刑事判決判處有期徒刑四月確定，於八十九年一月八日執行完畢出監
    ，復因違反毒品危害防制條例案件，經臺灣桃園地方法院以於八十九年八月七日
    ，以八十九年度易字第一○○五號刑事判決判處有期徒刑六月確定，再因竊盜案
    件，經臺灣桃園地方法院於九十一年七月十六日，以九十年壢簡字第一○七七號
    刑事判決判處有期徒刑五月確定，而上開有期徒刑六月、五月經接續執行後，於
    九十二年十月二十八日執行完畢出監等情，有卷附臺灣高等法院被告全國前案紀
    錄表可按，其受有期徒刑之執行完畢，五年內再犯法定刑有期徒刑以上之右罪，
    為累犯，依法加重其刑，又被告同時有加重減輕事由，依刑法第七十一條第一項
    規定先加後減之。爰審酌被告前有竊盜前科，詎其猶不知悔改，竟再犯本竊盜犯
    行，依其犯罪之目的、手段，犯罪所生之損害，及犯罪後態度等一切情狀，量處
    如主文所示之刑，並諭知易科罰金之折算標準，以示懲儆。扣案之手電筒一支係
    屬被告所有，且供其竊盜犯罪所用之物，亦據其供明在卷，依法宣告沒收之。
據上論斷，應依刑事訴訟法第二百九十九條第一項前段、第三百條，刑法第三百二十
條第三項、第一項、第二十六條前段、第四十七條、第四十一條第一項前段、第三十
八條第一項第二款，罰金罰鍰提高標準條例第一條前段、第二條判決如主文。
本案經檢察官劉憲英到庭執行職務
中　　　華　　　民　　　國　　九十三　　年　　 十二 　　月　　 二十 　　日
                         　　　　　臺灣宜蘭地方法院刑事第四庭
                                 　　　審判長法  官  林　惠　玲
                                 　　　　　　法　官  郭　顏　毓
                                 　　　　　　法　官  辜　漢　忠
右正本證明與原本無異。
如不服本判決，應於判決送達後十日內向本院提出上訴狀（應抄附繕本）。
                                             書記官  林  秀  麗
中　　　華　　　民　　　國　　九十三　　年　　 十二 　　月　　二十二　　日
附錄本案論罪科刑法條全文：
刑法第三百二十條第一項、第三項
意圖為自己或第三人不法之所有，而竊取他人之動產者，為竊盜罪，處五年以下有期
徒刑、拘役或五百元以下罰金。
前二項之未遂犯罰之。
